臺灣宜蘭地方法院刑事判決
111年度易字第175號
公  訴  人  臺灣宜蘭地方檢察署檢察官
被      告  簡文彬



 上列被告因妨害公務案件，經檢察官黃正綱提起公訴（111年度
 偵字第1397號），本院判決如下：
    主    文
簡文彬犯妨害公務執行罪，處有期徒刑肆月，如易科罰金，以新
臺幣壹仟元折算壹日。
    犯罪事實
一、民國一百十一年二月十三日十時五十分許，宜蘭縣政府警察
    局蘇澳分局警員黃偉家、凌偉哲於執行巡邏勤務時，發現因
    案遭通緝之簡文彬騎乘車牌號碼000-000號機車行經宜蘭縣
    冬山鄉香中路段，旋於同日十時五十五分許，在宜蘭縣○○鄉
    ○○路○○○號前予以攔停。詎簡文彬明知警員黃偉家、凌偉哲
    皆為依法執行職務之人，竟於遭警員黃偉家、凌偉哲逮捕時
    ，基於施用強暴之犯意而突以左手掐住警員黃偉家之頸部，
    造成警員黃偉家受有頸部勒傷之傷害（涉犯傷害罪部分未據
    告訴）。
二、案經宜蘭縣政府警察局蘇澳分局報告臺灣宜蘭地方檢察署檢
    察官偵查起訴。
    理    由
一、訊據被告簡文彬固坦承於上開時、地遭警員黃偉家、凌偉哲
    攔停並以通緝逮捕等情屬實，惟矢口否認有何出手攻擊警員
    之妨害公務犯行，並持：其僅出手觸及警員黃偉家之衣領，
    並非攻擊頸部等語置辯。然查，上開犯罪事實，業據證人即
    警員黃偉家於偵審中到庭結證綦詳，且經本院勘驗警員黃偉
    家配戴之秘錄器攝錄影像，見警員黃偉家、凌偉哲於攔停被
    告簡文彬進行查核身分及呼叫支援時，被告簡文彬突向警員
    黃偉家伸出左手後，秘錄器攝錄之畫面即大幅晃動並短暫黑
    屏，隨後警員黃偉家喝令被告簡文彬趴下並與警員凌偉哲將
    被告簡文彬壓制在地，警員凌偉哲旋稱：「你剛剛動手喔！
    你剛剛動手喔！」、「你剛剛動手喔！你現在涉嫌妨礙公務
    ，我現在依法將你逮捕。」等語，警員黃偉家則向被告簡文
    彬宣讀權利，嗣警員黃偉家、凌偉哲復分稱「你剛剛怎樣掐
    我？你剛剛怎樣掐我？」、「你剛剛對我們動手。」、「你
    剛剛對我脖子在做什麼？」等語明確，是以本院勘驗結果，
    雖未完全察見被告簡文彬以左手掐住警員黃偉家頸部之影像
    ，然以警員黃偉家配戴秘錄器之位置係在胸前，攝錄之角度
    本無法確實攝錄被告簡文彬以左手掐住警員黃偉家頸部之影
    像，況被告簡文彬乃無預警突向警員黃偉家之頸部出手攻擊
    ，警員黃偉家本能立即閃避後，即造成秘錄器攝錄畫面大幅
    晃動且短暫黑屏如勘驗結果所載，但以警員黃偉家、凌偉哲
    旋即壓制被告簡文彬且分稱「你剛剛動手喔！你剛剛動手喔
    ！」、「你剛剛動手喔！你現在涉嫌妨礙公務，我現在依法
    將你逮捕。」、「你剛剛怎樣掐我？你剛剛怎樣掐我？」、
    「你剛剛對我們動手。」、「你剛剛對我脖子在做什麼？」
    等語並對被告簡文彬告以涉犯妨害公務罪嫌且宣讀權利之即
    時反應，顯足證明被告簡文彬確係以左手掐住警員黃偉家之
    頸部而造成警員黃偉家頸部勒傷之傷害無誤。再者，被告簡
    文彬於警詢時，即已坦承出手攻擊警員黃偉家，亦稱：「剛
    才自己比較衝動，事後覺得我很不應該」等語在卷，益徵其
    於偵審中所辯前詞洵屬避責飾罪之詞，委無可信。此外，復
    有警員黃偉家製作之職務報告及秘錄器攝錄影像翻拍照片、
    臺北榮民總醫院蘇澳分院診斷證明書存卷足考，當認本件事
    證已臻明確，被告犯行至堪認定，應予依法論科。
二、核被告簡文彬之所為，係犯刑法第一百三十五條第一項之妨
     害公務執行罪。
三、查被告簡文彬前因犯：①竊盜罪，經臺灣士林地方法院以106
    年度士簡字第615號及本院各以106年度簡字第300號、106年
    度簡字第932號、106年度簡字第199號判決處有期徒刑三月
    、三月、四月、三月確定。②竊盜罪，經本院以105年度易字
    第636號判決處有期徒刑四月、五月、四月、九月、七月、
    八月、十月後，經臺灣高等法院以106年度上易字第827號判
    決駁回上訴確定。嗣上開①、②等罪，再經臺灣高等法院以10
    7年度抗字第931號裁定定應執行有期徒刑三年四月確定，於
    一百零九年十一月六日執行完畢等情，有臺灣高等法院被告
    前案紀錄表在卷可稽，是其於上開有期徒刑執行完畢後，五
    年內故意再犯有期徒刑以上之本罪，合於刑法第四十七條第
    一項累犯之規定，本應加重其刑。又按刑法第四十七條第一
    項有關累犯加重本刑部分，雖不生違反憲法一行為不二罰原
    則之問題，惟不分情節，基於累犯者有其特別惡性及對刑罰
    反應力薄弱等立法理由，一律加重最低本刑，於不符合刑法
    第五十九條所定要件之情形下，致生行為人所受之刑罰超過
    其所應負擔罪責之個案，其人身自由因此遭受過苛之侵害部
    分，對人民受憲法第八條保障之人身自由所為限制，不符憲
    法罪刑相當原則，牴觸憲法第二十三條比例原則，故於此範
    圍內，依本解釋意旨修正前，為避免發生上述罪刑不相當之
    情形，法院就個案應依本解釋意旨，裁量是否加重最低本刑
    （司法院大法官釋字第七七五號解釋參照）。秉此核諸被告
    所犯上列數罪皆為竊盜罪，與其所犯本件妨害公務執行罪之
    罪名、罪質、態樣均屬迥異，尚難認其於前案執行完畢後，
    對刑罰之反應力仍屬薄弱且具特別之惡性，揆諸司法院大法
    官釋字第七七五號解釋意旨，本院爰就其所犯本罪，不依刑
    法第四十七條第一項加重其刑。
四、審酌被告簡文彬因案遭通緝而為警查獲時，竟突對警員黃偉
    家施用強暴手段妨害公務之執行而造成警員黃偉家受有傷害
    ，嚴重藐視公權力，所為甚非，更於犯後空言置辯，未見悔
    意，並兼衡其係國中畢業之教育程度，未婚，前在工地工作
    之生活態樣暨犯罪動機、目的、手段與造成之損害程度 等
    一切情狀，爰依法量處如主文所示之刑，並諭知易科罰金 
    之折算標準。
據上論斷，應依刑事訴訟法第二百九十九條第一項前段，判決如
主文。
本案經檢察官林小刊到庭執行職務。
中　　華　　民　　國　　111 　年　　10　　月　　12　　日
                  刑事第五庭法  官  陳嘉年
以上正本證明與原本無異。
如不服本判決應於收受送達後二十日內向本院提出上訴書狀，並
應敘述具體理由；其未敘述上訴理由者，應於上訴期間屆滿後二
十日內向本院補提理由書(均須按他造當事人之人數附繕本)「切
勿逕送上級法院」。　　　　　　　　　　
                            書記官  林慶生
中　　華　　民　　國　　111 　年　　10　　月　　12　　日
附錄本案論罪科刑法條全文
刑法第135條第1項
對於公務員依法執行職務時，施強暴脅迫者，處3年以下有期徒
刑、拘役或30萬元以下罰金。